臺灣新竹地方法院刑事判決
                                      111年度易字第900號
公  訴  人  臺灣新竹地方檢察署檢察官
被      告  陳境銘



上列被告因竊盜案件，經檢察官提起公訴（111年度偵字第12983
號），本院依簡式審判程序判決如下：
    主  文
陳境銘犯竊盜罪，累犯，處有期徒刑參月，如易科罰金，以新臺
幣壹仟元折算壹日。扣案之手套壹個，沒收之。未扣案之犯罪所
得即Garmin導航壹台、MIO行車紀錄器壹台、新臺幣壹佰元，沒
收之，於全部或一部不能沒收或不宜執行沒收時，追徵其價額。
    事實及理由
一、本件犯罪事實及證據，除犯罪事實欄一、第3至4行應更正「
    …於111年5月28日中午12時至111年6月5日下午5時26分間某
    時許…」、第9行應補充「…得手。嗣李依珣查覺有異報警處
    理，經警現場勘查，並扣得手套1個，始循線查獲」；證據
    並所犯法條欄應補充「被告陳境銘於本院審理時之自白、勘
    察採證同意書1份」外，餘均引用檢察官起訴書之記載（如
    附件）。
二、論罪科刑
（一）核被告陳境銘所為，係犯刑法第320條第1項之竊盜罪。
（二）被告前於109年間，因毒品案件，經本院以109年度竹東簡
      字第132號判決判處有期徒刑5月確定，並於110年10月10
      日執行完畢等情，有臺灣高等法院被告前案紀錄表1份在
      卷可稽，其於前案執行完畢後5年內故意再犯本案有期徒
      刑以上之罪，為累犯，經審酌其情節暨罪刑相當原則，應
      依刑法第47條第1項之規定，加重其刑。
（三）爰審酌被告正值壯年，不知勉力謀事，依循正途以獲取一
      己所需財物，而為竊盜犯行，堪認其自我檢束能力之低弱
      ，顯不尊重他人之財產權，實屬不該，惟念被告犯後坦承
      犯行，態度尚可，兼衡被告有鐵工之工作，及被害人財物
      價值，暨其犯罪動機、目的、手段、生活狀況、品行、智
      識程度為國中肄業等一切情狀，量處如主文所示之刑，並
      諭知易科罰金之折算標準，以資懲儆。
（四）沒收
　　⒈按供犯罪所用、犯罪預備之物或犯罪所生之物，屬於犯罪
      行為人者，得沒收之，刑法第38條第2項定有明文。查扣
      案之手套1個，為被告所有供本件犯罪所用之物，爰依刑
      法第38條第2項之規定宣告沒收。
　　⒉按犯罪所得，屬於犯罪行為人者，沒收之。但有特別規定
      者，依其規定；前二項之沒收，於全部或一部不能沒收或
      不宜執行沒收時，追徵其價額，刑法第38條之1第1項、第
      3項分別定有明文。查被告行竊之犯罪所得即Garmin導航1
      台、MIO行車紀錄器1台、新臺幣100元，雖未據扣案，仍
      應依刑法第38條之1第1項、第3項之規定，予以宣告沒收
      ，於全部或一部不能沒收或不宜執行沒收時，追徵其價額
      。
據上論斷，應依刑事訴訟法第273條之1第1項、第299條第1項前
段、第310條之2、第454條第2項，判決如主文。
本案經檢察官張凱絜提起公訴，檢察官邱宇謙到庭執行職務。
中　　華　　民　　國　　111 　年　　12　　月　　15　　日
                  刑事第七庭  法　官  王子謙
以上正本證明與原本無異。
如不服本判決應於收受本判決後20日內向本院提出上訴書狀，上
訴書狀應敘述具體理由。上訴書狀未敘述上訴理由者，應於上訴
期間屆滿後20日內補提理由書狀於本院（均須按他造當事人之人
數附繕本）「切勿逕送上級法院」。
中　　華　　民　　國　　111 　年　　12　　月　　15　　日
                              書記官  廖宜君 
附錄本案論罪科刑法條全文：
刑法第320條
意圖為自己或第三人不法之所有，而竊取他人之動產者，為竊盜
罪，處五年以下有期徒刑、拘役或五十萬元以下罰金。
意圖為自己或第三人不法之利益，而竊佔他人之不動產者，依前
項之規定處斷。
前二項之未遂犯罰之。
（附件）
臺灣新竹地方檢察署檢察官起訴書　
                                    111年度偵字第12983號
　　被　　　告　陳境銘　男　31歲（民國00年0月00日生）
　　　　　　　　　　　　住新竹縣○○鄉○○村00鄰○○路
                        000巷0弄0號
                        (另案於法務部○○○○○○○○羈                         押中) 
　　　　　　　　　　　　國民身分證統一編號：Z000000000號
上列被告因竊盜案件，已經偵查終結，認應該提起公訴，茲將犯
罪事實及證據並所犯法條分敘如下：
　　　　犯罪事實
一、陳境銘前因毒品案件，經臺灣新竹地方法院判處有期徒刑5
    月確定，於民國110年10月10日執行完畢。詎其仍不知悔改
    ，意圖為自己不法之所有，基於竊盜之犯意，於111年5月28
    日至同年6月5日間某時，在新竹縣○○鎮○○○街00000號路燈前
    ，見李依珣所有車牌號碼0000-00號自用小客車停放在該處
    無人看管，認有機可趁，以不詳工具破壞上開自用小客車門
    鎖後，進入車內竊取車內Garmin導航(價值新臺幣《下同》1,0
    00元)、MIO行車紀錄器(價值2,000元)、現金100元(10元硬
    幣10個)得手。嗣後為警循線查獲。
二、案經李依珣訴由新竹縣政府警察局新埔分局報告偵辦。
　　　　證據並所犯法條
一、證據清單暨待證事實:
編號 證據方法 待證事實 1 被告陳境銘偵查中供述 訊據被告矢口否認有何竊盜犯行，辯稱:我記得我當時有去那邊，但我沒有破壞任何一台車子的車門。車門外有可能是我不小心摸到，不知道副駕駛座腳踏墊為何會有我DNA的手套等語。 2 告訴人李依珣警詢中指訴 告訴人上開自用小客車車鎖遭人破壞侵入車內竊取財物。 3 內政部警政署刑事警察局鑑定書111年7月12日刑紋字第1110068803號鑑定書、111年7月20日刑生字第1110068720號鑑定書、新竹縣政府警察局刑案現場勘查報告、採證照片。 上開自用小客車副駕駛座踏墊發現手套1個，及駕駛座門板所發現之手掌紋1個，DNA-STR型別及掌紋經送內政部刑事警察局鑑定比對確認與被告相符。 4 被告刑案資料查註紀錄表 佐證被告構成累犯之事實。 
二、核被告陳境銘所為，係犯刑法第320條第1項竊盜罪嫌，請依
    法論處。被告曾受有期徒刑之執行完畢，有本署刑案資料查
    註紀錄表附卷可佐，其於5年內故意再犯本件有期徒刑以上
    之罪，為累犯，請參照大法官會議釋字第775號解釋意旨，
    審酌是否依刑法第47條第1項規定，加重其刑。被告犯罪所
    得，請依刑法第38條之1第1項前段、第3項宣告沒收，如全
    部或一部不能沒收或不宜執行沒收時，追徵其價額。　　　
三、依刑事訴訟法第251條第1項提起公訴。
　　此　    致
臺灣新竹地方法院
中　　華　　民　　國　 111　　年　　10　　月　　26　　日
　　　　　　　　　　　　　　　檢  察  官　張凱絜
本件證明與原本無異　　　　　　　　　　　　
中　　華　　民　　國　 111　　年　　10　　月　　31　　日
                              書  記  官  詹鈺瑩
參考法條　　　　
中華民國刑法第320條
意圖為自己或第三人不法之所有，而竊取他人之動產者，為竊盜
罪，處 5 年以下有期徒刑、拘役或 50 萬元以下罰金。
意圖為自己或第三人不法之利益，而竊佔他人之不動產者，依前
項之規定處斷。
前二項之未遂犯罰之。